臺灣新北地方法院刑事裁定
111年度撤緩字第151號
聲  請  人  臺灣新北地方檢察署檢察官
被      告  蔡智仁


上列聲請人因受刑人妨害自由案件，聲請撤銷緩刑之宣告（111 
年度執聲字第778號），本院裁定如下：
    主    文
聲請駁回。
    理    由
一、聲請意旨略以：受刑人甲○○因妨害自由案件，經臺灣臺北地
    方法院以108 年度簡字第3286號判決判處拘役30日，緩刑2
    年，緩刑期內付保護管束，於民國109 年6 月2日確定在案
    。茲因受刑人經傳喚未到，並經警查訪稱：依址未遇、行蹤
    不明，其行為違反保安處分執行法第74條之2 第2 款規定，
    情節重大，爰依保安處分執行法第74條之3 第1 項及刑事訴
    訟法第476 條之規定聲請撤銷其緩刑之宣告等語。
二、按受保護管束人在保護管束期間內，應遵守下列事項：㈡服
    從檢察官及執行保護管束者之命令；又受保護管束人違反前
    條各款情形之一，情節重大者，檢察官得聲請撤銷保護管束
    或緩刑之宣告，保安處分執行法第74條之2 第2 款、第74條
    之3 第1 項分別定有明文。所謂「服從命令」，自以受保護
    管束人知悉執行保護管束命令之內容為前提，始有服從與否
    之論斷；又撤銷緩刑宣告，對於受刑人權益影響甚鉅，是否
    確屬「情節重大」，應依個案及具體情形決定，從嚴審酌保
    安處分執行命令之達成與宣告緩刑之目的，足認有保護管束
    處分已不能收效之情形而有執行刑罰之必要，始為相當。
三、經查：
㈠、受刑人前因妨害自由案件，經臺灣臺北地方法院以108 年度
    簡字第3286號判決判處拘役30日，緩刑2年，緩刑期內付保
    護管束，不得對該案被害人徐宜婷有不法侵害、恐嚇及其他
    騷擾行為，並均應於判決確定之日起1年內，完成8小時之法
    治教育課程，於109 年6 月2日確定在案，有上開判決、臺
    灣高等法院被告前案紀錄表在卷可稽。
㈡、經核閱聲請人所提出之執行卷宗資料可知：
 ⑴、受刑人於110年3月22日曾到署報到，並填載其住居地址為：
     高雄市○○○路000巷00號，經觀護人面告下次報到日期為同
     年4月14日，受刑人逾期未報到，觀護人乃發函告誡、並提
     醒受刑人下次報到日期為同年5月26日。後因適逢新冠病毒
     疫情趨嚴重，故觀護人改於同年5月25日以電話進行約談，
     受刑人於對談中表示其現和家人住在高雄。嗣後，受刑人
     並遵期於同年6月4日到署報到（此次填載其住居地址為新
     北市○○區○○街00巷0號3樓），並經觀護人告知下次報到日
     期為同年7月14日。惟受刑人屆期未遵期到署報到，經觀護
     人於同日電話聯繫，受刑人之母表示受刑人已於昨日返回
     高雄旗津。嗣受刑人於同年7月27日陪同母親回台北看病，
     並於同年7月28日到署報到。
 ⑵、嗣受刑人復於同年8月23日未遵期到署報到，經觀護人發函
     告誡、並提醒受刑人下次報到日期為同年9月27日後，受刑
     人即提前於同年9月8日到署報到；然受刑人於同年10月4日
     又未遵期到署報到，經觀護人發函告誡、並提醒受刑人下
     次報到日期為同年11月1日後，受刑人即於同年10月18日提
     前到署報到，並自述係因打疫苗故遲誤報到時間，及自述
     其現在是在高雄造船廠工作；受刑人嗣於同年11月3日到署
     報到時，亦自陳其都在高雄工作，並當場書立書狀表示：
     「我覺得一直南北跑太辛苦了，我願意撤銷緩刑」，此情
     有110年3月22日、同年6月4日、同年9月8日、同年10月18
     日、同年11月3日新北地檢署執行保護管束情況約談報告表
     各1份、新北地檢署110年5月25日觀護輔導紀要1份、新北
     地檢署110年4月29日函暨其送達證書2份、110年9月1日函
     暨其送達證書2份、110年10月6日函暨其送達證書2份、新
     北地檢署進行項目摘要表、受刑人書立之「 悔過書」、觀
     護人110年11月8日簽各1份在卷可憑
 ⑶、由上述卷證可知受刑人於110年3月至11月間，較長的時間係
     居住於高雄、並在高雄工作，其每次到新北地檢署報到均
     需南北奔波，其雖有幾次未遵期報到之情事，惟經觀護人
     發函告誡或電話督促後，受刑人於下次應到日期即會到署
     報到，並非對本案保護管束之報到完全置之不理，考量上
     情，故本院認受刑人上述未遵期報到之情事，尚難認其違
     反服從檢察官及執行保護管束者之命令，已達情節重大之
     程度。
 ⑷、又受刑人雖然嗣後復缺席110年12月7日、111年1月7日、同
     年2月11日之團體輔導課程，而經觀護人發函告誡，有新北
     地檢署110年12月14日函暨其送達證書2份、111年1月11日
     函暨其送達證書1份、111年2月16日函暨其送達證書2份在
     卷可憑，惟審酌受刑人之母與觀護人於111年2月14日之電
     話紀錄顯示：受刑人之母表示受刑人近期係和女友居住在
     北部（不清楚確切地點），原戶籍所在之永和址現已出租
     予他人，並希望觀護人之後信件寄去原戶籍址，以方便受
     刑人之姐轉交等語，有新北地檢署111年2月14日觀護輔導
     紀要1份在卷可憑，可見受刑人已搬離原留之住所及居所址
     。復觀諸上揭觀護人之告誡函，其送逹證書均記載：「因
     送達時未會晤本人，亦無受領文書之同居人或受僱人，故
     將文書寄存送達至當地派出所」，而卷內並無受刑人或其
     親友事後是否有前往領取上開告誡函之事證、亦欠缺若係
     受刑人之親友代領取者，是否有於應到期日前轉告受刑人
     之相關事證，則受刑人是否確有已知悉上開命令內容卻仍
     故意違反之情，亦非無疑；故尚難以上揭告誡函已合法寄
     存送達之事實，即遽以推認受刑人未遵期報到之事，已達
     情節重大，而使保護管束處分已不能收其成效、而有執行
     刑罰之必要。
四、綜上所述，本案依聲請人所提出之事證，尚難認受刑人未遵
    期報到，已違反服從檢察官及執行保護管束者之命令，且已
    達情節重大之程度而有撤銷緩宣告之必要，故本件聲請難認
    有據，應予駁回。
五、依刑事訴訟法第220 條，裁定如主文。
中　　華　　民　　國　　111 　年　　5 　　月　　12　　日
                  刑事第十三庭  法  官  陳昭筠
以上正本證明與原本無異。　　　　　　　　　
如不服本裁定，應於裁定送達後五日內敘明抗告理由，向本院提
出抗告狀。
                                書記官  吳進安
中　　華　　民　　國　　111 　年　　5 　　月　　13　　日